# 求助，请教关于同股不同权的合并报表相关处理的问题

提问人：osiris123 时间：2023-09-05 18:02:44
假设，A公司为B公司母公司，A公司持有B公司80%股份，剩余20%为少数股东。当期期末B公司分红后净资产为 110 ，分红金额为 10 ，由于B公司管理层（即少数股东们）表现突出，公司业绩完成优异。所以公司分红时未按照持股比例8:2进行分红，约定按照为5:5进行分红，实际分红为A公司 5 ，少数股东 5 。 问题 1 ，A合并报表少数股东权益期末金额应当为 22 【净资产 110 少数股东持股比例 _20%_ 】，还是 _19_ 【 _22-_ （ _8-5_ ）（差额 _3_ 看做 _A_ 公司对其少数股东们的一种分配权的 _“_ 让渡 _”_ 或 _“_ 赠与 _”_ ）】？期末少数股东权益应当等于净资产少数股东持股比例，如果等于19 ，是否经不起推敲？ 问题 2 ，如果少数股东权益期末金额应为 22 ，A公司向少数股东让渡了 3 的分红，该部分应如何在合并报表中体现？观点一、该部分属于大股东对少数股东一种权益的让渡，应当在资本公积或留存收益（不足冲减资本公积的情况下）中反映其变动。观点二、该部分类似于职工薪酬准则规定的利润分享计划，应当在费用中体现。以下为相关表格：项目观点一观点二期初未分配利润10.0010.00加：本期归属于母公司所有者的净利润3.000=3-3减：让渡分红（假设资本公积为 0 ，不足冲减)3.00期末未分配利润10.0010.00谢谢各位老师

回答人：chenyiwei
“由于B公司管理层（即少数股东们）表现突出，公司业绩完成优异。所以公司分红时未按照持股比例8:2进行分红，约定按照为5:5进行分红，实际分红为A公司 5 ，少数股东5”：这种情况表明：给少数股东的分红 5 中，有部分实际上是职工薪酬费用（利润分享计划）。具体计算：
根据股权比例（ 80 ： 20 ），测算出少数股东应得分红（基于其出资）=5*20%/80%=1.25（即，以归属母公司的分红为参照，按比例算出应归属少数股东的分红额，作为对少数股东的利润分配），少数股东额外获得的分红3.75（5-1.25）作为职工薪酬费用（利润分享计划）。期末少数股权比例仍正常按比例计算。
参考：《中审众环研究 2020 》之“问题3-1-65（全体股东约定不按股权比例分红时，多分到红利的股东的会计处理）”。